臺灣苗栗地方法院宣示判決筆錄　　　　　100年度訴字第715號
公　訴　人　臺灣苗栗地方法院檢察署檢察官
被　　　告　趙晨光
指定辯護人　本院公設辯護人　蔡文亮
上列被告因毒品危害防制條例案件（起訴案號：100 年度毒偵字
第1164號、第1337號），本院於中華民國100 年11月25日上午11
時許，在本院第2法庭宣示判決，出席職員如下：
　　　　　　　　審判長法　官　柳章峰
　　　　　　　　　　　書記官　黃雅琦
　　　　　　　　　　　通　譯　邱士豪
法官起立朗讀判決主文、犯罪事實要旨、處罰條文、附記事項，
及告以上訴限制、期間並提出上訴狀之法院，且諭知記載其內容
：
一、主  文：
    趙晨光施用第一級毒品，累犯，處有期徒刑捌月；扣案之注
    射針筒壹支沒收。又施用第二級毒品，累犯，處有期徒刑伍
    月。又施用第一級毒品，累犯，處有期徒刑捌月。又施用第
    二級毒品，累犯，處有期徒刑伍月。應執行有期徒刑壹年拾
    月；扣案之注射針筒壹支沒收。
二、犯罪事實要旨：
（一）趙晨光曾因施用毒品案件，經法院裁定送觀察、勒戒後，
      認無繼續施用毒品傾向，於民國87年11月27日出所，由金
      門地方法院檢察署檢察官於87年11月27日以87年度偵字第
      283 號為不起訴處分確定。惟上開觀察、勒戒未收其實效
      ，趙晨光於該次觀察、勒戒執行完畢後5 年內，復有下列
      施用毒品之犯行：因施用毒品案件，經本院裁定送觀察
      、勒戒後，認無繼續施用毒品傾向，於89年5 月29日出所
      ，由臺灣苗栗地方法院檢察署檢察官於89年5 月30日以89
      年度毒偵字第1070號為不起訴處分確定。因施用毒品案
      件，經本院裁定送強制戒治後，於90年8 月15日期滿執行
      完畢；至其刑事責任部分，則經本院於89年11月26日以89
      年度苗簡字第546 號判決，判處有期徒刑6 月確定，於91
      年4 月15日執行完畢。詎趙晨光仍未戒除毒癮，復因施用
      毒品、竊盜、恐嚇及贓物等案件，經法院分別判處有期徒
      刑確定後，再依96年罪犯減刑條例規定，分別減刑並定其
      應執行刑為有期徒刑4 年2 月，於100 年5 月31日因縮刑
      期滿執行完畢（構成累犯）。詎其猶不知悔改，復有下列
      施用毒品之犯行：
 （1）趙晨光基於施用第1 級毒品海洛因之犯意，於100 年8 月
      1 日晚上某時許，在其苗栗縣通霄鎮○○路253 巷78號住
      處，以針筒注射之方式，施用第1 級毒品海洛因1 次；另
      基於施用第2 級毒品甲基安非他命之犯意，於上開同一時
      、地，以將甲基安非他命放在鋁箔紙（未扣案）上，用打
      火機（未扣案）點火燒烤吸食煙霧之方式，施用第2 級毒
      品甲基安非他命1 次。嗣臺中市政府警察局大甲分局大安
      分駐所員警，於100 年8 月2 日，執行22時至24時之巡邏
      勤務時，發現趙晨光駕駛車牌號碼Q9─7106號自用小客車
      形跡可疑，鳴警笛示意停車受檢，然趙晨光卻加速逃逸，
      經警方追逐攔下後，在車內乘客蘇麗華皮包內，查獲注射
      針筒3 支，趙晨光除向警方坦承其中1 支注射針筒係其所
      有外，並在警方尚未發覺前，向警方自首其另有上開施用
      甲基安非他命之犯行，警方徵得趙晨光之同意後，對其採
      尿送驗結果，其尿液確呈有海洛因之代謝物嗎啡陽性反應
      ，及甲基安非他命陽性反應（100 年度毒偵字第1164號偵
      查卷部分）。
 （2）趙晨光又基於施用第1 級毒品海洛因之犯意，於100 年8
      月9 日為警採尿前回溯26小時內某時許，在其苗栗縣通霄
      鎮○○路253 巷78號住處，以針筒（未扣案）注射之方式
      ，施用第1 級毒品海洛因1 次；另基於施用第2 級毒品甲
      基安非他命之犯意，於100 年8 月9 日為警採尿前回溯96
      小時內之某時許，在其上址住處，以將甲基安非他命放在
      鋁箔紙（未扣案）上，用打火機（未扣案）點火燒烤吸食
      煙霧之方式，施用第2 級毒品甲基安非他命1 次。嗣苗栗
      縣警察局通霄分局通霄派出所員警，持檢察官強制到場（
      強制採驗尿液）許可書，通知毒品列管人口趙晨光，於10
      0 年8 月9 日上午11時30分許，至該派出所內接受採尿送
      驗結果，因其尿液呈有海洛因之代謝物嗎啡陽性反應，及
      甲基安非他命陽性反應，警方始發現上情（100 年度毒偵
      字第1337號偵查卷部分）。
（二）案經臺中市政府警察局大甲分局、苗栗縣警察局通霄分局
      分別報請臺灣苗栗地方法院檢察署檢察官偵查起訴。
三、處罰條文：
    毒品危害防制條例第10條第1項、第2項。
四、協商判決除有刑事訴訟法第455 條之4 第1 項第1 款於本訊
    問程序終結前，被告撤銷協商合意或檢察官撤回協商聲請者
    ；第2 款被告協商之意思非出於自由意志者；第4 款被告所
    犯之罪非第455 條之2 第1 項所定得以協商判決者；第6 款
    被告有其他較重之裁判上一罪之犯罪事實者；第7 款法院認
    應諭知免刑或免訴、不受理者情形之一，及違反同條第2 項
    「法院應於協商合意範圍內為判決；法院為協商判決所科之
    刑，以宣告緩刑或2 年以下有期徒刑、拘役或罰金為限」之
    規定者外，不得上訴。
五、如有前項得上訴之情形，若不服本件判決，得自收受判決筆
    錄送達之日起10日內，向本院提出上訴書狀，上訴於第二審
    法院。
中    華    民    國  100     年    11    月    25    日
                  台灣苗栗地方法院刑事第一庭
                            書記官  黃雅琦
                      審判長法  官  柳章峰
以上正本證明與原本無誤
                            書記官  黃雅琦
中    華    民    國   100    年    11    月    25    日
附錄法條全文：
毒品危害防制條例第10條
施用第一級毒品者，處 6 月以上 5 年以下有期徒刑。
施用第二級毒品者，處 3 年以下有期徒刑。